【裁判字號】    97,易,639
【裁判日期】    970930
【裁判案由】    竊盜
【裁判全文】
臺灣雲林地方法院刑事判決               97年度易字第639號
公  訴  人  臺灣雲林地方法院檢察署檢察官
被      告  乙○○
上列被告因竊盜案件，經檢察官提起公訴（97年度偵字第2999號
），於本院準備程序進行中，被告就被訴事實為有罪之陳述，經
合議庭裁定由法官一人獨任進行簡式審判程序，判決如下：
    主      文
乙○○共同攜帶兇器踰越門扇毀越安全設備竊盜，累犯，處有期
徒刑壹年，扣案之紅色包包壹只、棉質手套貳雙、老虎鉗壹支、
活動老虎鉗壹支、鐵撬壹支、美工刀片陸片、千斤頂壹個，均沒
收之。
    事實及理由
一、犯罪事實：
    乙○○前於民國95年間，因竊盜案件，經本院判處有期徒刑
    1 年2 月確定，嗣經減刑為有期徒刑7 月，於96年7 月16日
    縮短刑期執行完畢。乙○○與丙○○（另經本院判決）共同
    基於意圖為自己不法所有之犯意聯絡，於97年6 月6 日下午
    2 時許，由丙○○駕駛車牌號碼1670-NX 號自小客車搭載乙○○，由乙○○以其所有紅色背包1 只裝帶棉質手套2 雙、
    客觀上足對他人生命、身體、安全構成威脅，足供兇器使用
    之老虎鉗1 支、活動老虎鉗1 支、鐵撬1 支、美工刀片6 片
    、千斤頂1 個、一字型螺絲起子1 支等物（僅螺絲起子未扣
    案），前往甲○○位於雲林縣西螺鎮振興里186 號住處。2
    人先踰越上開房屋後方鐵柵門之門扇，翻進上開房屋建物主
    體旁，乙○○再持上開千斤頂，破壞上址供防盜所用安全設
    備之鐵窗，復以一字型螺絲起子將鐵窗撬開，再由此侵入前
    開住宅內行竊（毀損鐵窗及侵入住宅部份均未據告訴）甲○○所有之電腦液晶螢幕2 臺、電腦主機5 臺、液晶電視1 臺
    、警報器主機1 臺、通報電話主機1 臺、電腦監視器主機1
    臺、電腦伴唱機1 臺、無線麥克風主機1 臺、現金新臺幣（
    下同）2,000 元、金戒指1 只及金幣1 枚等物，丙○○則在
    該住宅後門外面接應，並將乙○○上開竊得之物品，先行置
    放於地面上，嗣為甲○○發覺報警，隨即在雲林縣西螺鎮○○里市○○路23號後方果園內逮捕丙○○，並扣得上揭竊取
    物品及行竊工具，乙○○則趁隙逃逸。
二、認定犯罪事實所憑證據及理由：
(一)、本案被告乙○○所犯刑法第321 條第1 項第2 款、第3 款之
    罪，係死刑、無期徒刑、最輕本刑為3 年以上有期徒刑以外
    之罪，其於準備程序就前揭被訴事實為有罪之陳述，經受命
    法官告知簡式審判程序之旨，並聽取其與公訴人之意見後，
    本院合議庭裁定由受命法官獨任進行簡式審判程序，是本件
    之證據調查，依刑事訴訟法第273 條之2 規定，不受同法第
    159 條第1 項、第161 條之2 、第161 條之3 、第163 條之
    1 及第164條至第170 條規定之限制，合先敘明。
(二)、上開犯罪事實，業經被告於本院審理時坦承不諱，復為同案
    共同正犯丙○○於警詢、檢察官面前及本院審理時供述翔實
    ，核與被害人甲○○於警詢之指述相符，復有贓物認領保管
    單、扣押物品目錄表、現場蒐證照片13張在卷可稽，此外，
    並有紅色包包1 只、棉質手套2 雙、老虎鉗1 支、活動老虎
    鉗1 支、鐵撬1 支、美工刀片6 片、千斤頂1 個扣案可佐，
    足認被告自白與事實相符，應可採信。至於被告另辯稱本案
    係丙○○所策畫，且由丙○○侵入被害人家中行竊，其僅在
    門外接應，扣案物品也均為丙○○所有云云，然而，被告前
    經檢察官面前、本院傳喚均未到庭，而丙○○迭於警詢、檢
    察官及本院審理時，均一經傳喚即到庭接受訊問，被告顯有
    逃避罪責心態。又被告於本院審理時初供稱其未翻過鐵柵門
    ，復經本院訊問後，被告改稱有從該鐵門爬過去（參本院卷
    第46頁至該頁反面），益見被告推脫責任之情，是被告上開
    辯稱，純為共犯間推委責任之詞，無法採信。本案事證明確
    ，被告犯行堪以認定，應予依法論科。
三、論罪科刑之理由：
(一)、按「刑法第321 條第1 項第2 款所謂之門扇係指門戶等阻隔
    出入之設備而言。至於鐵門窗乃防盜之安全設備，而非單純
    之門扇。又同條項第3 款之攜帶兇器竊盜，祇須行竊時，攜
    帶具有危險性之兇器為已足，並不以攜帶之初有行兇之意圖
    為必要。」最高法院73年度臺上字第3398號判決可資參照。
    被告與丙○○由上開房屋後方之鐵製柵門翻入屋旁乙節，為
    被告於本院審理時供認屬實，復有現場蒐證照片1 紙在卷可
    稽（參警卷第21頁），可見該鐵製柵門係設於前揭被害人房
    屋後方，上鎖用以阻隔出入，區分內外，屬附連圍繞土地所
    設之門扇，為建物主體對外之主要通路，應屬門扇。又被告
    以千斤頂，破壞上址之鐵窗，復以一字型螺絲起子將鐵窗撬
    開，再由此侵入前開住宅內行竊乙情，業經共同正犯丙○○
    於本院審理時供認屬實，復有現場蒐證照片1 張在卷可考（
    參警卷第23頁），可見前述房屋之鐵窗應屬防盜之安全設備
    無誤。再者，扣案之活動老虎鉗1 支，長24公分、整支為鐵
    製、把手部分有塑膠皮覆蓋，質地堅硬，可傷害人體；老虎
    鉗1 支，長21公分、整支為鐵製、把手部分有塑膠皮覆蓋，
    質地堅硬，可傷害人體；鐵撬1 支，長49公分，整枝為鐵製
    、質地堅硬，可傷害人的身體；美工刀片6 片，均長11公分
    ，均為鐵製，前端皆尖銳，有刀刃鋒利，可傷人身體；千斤
    頂1 個，長38公分，均為鐵製，質地沈重，可擊傷人之身體
    等情，業經本院當庭堪驗明確，可見均為鐵製品，質地堅硬
    ，自可供傷人之用，又未扣案之一字型螺絲起子自屬鐵製，
    堪以撬開鐵窗之用乙事，也經共同正犯丙○○於本院審理時
    供明在卷，亦對他人生命、身體有所危險。上述物品，客觀
    上足對他人生命、身體、安全構成威脅，而屬兇器無疑。則
    核被告所為，係犯刑法第321 條第1 項第3 款、第2 款攜帶
    兇器踰越門扇毀越安全設備之加重竊盜罪。檢察官認被告係
    翻牆進入上開屋旁，再破壞門扇，而犯刑法第321 條第1 項
    第3 款、第2 款攜帶兇器毀越門扇、牆垣之加重竊盜罪，均
    有違誤，然竊盜之基本事實同一，爰依刑事訴訟法第300 條
    變更起訴法條如上。
(二)、被告與丙○○間，有犯意聯絡與行為分擔，業經被告於本院
    審理時供認明確，應依刑法第28條規定，論以共同正犯。
(三)、被告前於95年間，因竊盜案件，經本院判處有期徒刑1 年2
    月確定，嗣經減刑為有期徒刑7 月，於96年7 月16日縮短刑
    期執行完畢，有臺灣高等法院被告前案紀錄表在卷可按，其
    受有期徒刑執行完畢，5 年內故意再犯本案最重本刑為有期
    徒刑以上之罪，為累犯，應依刑法第47條第1 項規定加重其
    刑。
(四)、審酌被告有竊盜之前科，有臺灣高等法院被告前案紀錄表在
    卷可考，素行不佳，一再從事財產性之犯罪，顯然缺乏自食
    其力賺取金錢並尊重他人財產權之觀念，又無端侵入他人住
    宅，造成民眾工作、生活、隱私諸多不便，再者，所竊物品
    非微，難以輕縱，有使被告入監服以相當刑期之必要，然被
    告於本院審理時坦認犯行，已有悔意，失物經被害人領回，
    及其家庭狀況、智識等一切情狀，量處如主文所示之刑。
(五)、扣案之紅色包包1 只、棉質手套2 雙、老虎鉗1 支、活動老
    虎鉗1 支、鐵撬1 支、美工刀片6 片、千斤頂1 個均為被告
    所有而攜往現場，供被告與丙○○行竊所用等情，為俊峰審
    理時供認屬實，爰依刑法第38條第1 項第2 款，均沒收之。
    又未扣案之一字型螺絲起子1 支，為被告撬開鐵窗所用，亦
    為丙○○於本院審理時供承明確，但未經扣案，為避免將來
    執行之困難，爰不為沒收之宣告，附此敘明。
四、應適用之法律：
    依刑事訴訟法第300 條、第273 條之1 第1 項、第299 條第
    1 項前段，刑法第28條、第321 條第1 項第2 款、第3 款、
    第47條第1 項、第38條第1 項第2 款，判決如主文。
本案經檢察官吳淑娟到庭執行職務。
中    華    民    國    97    年    9     月    30    日
                  刑事第五庭  法  官  藍家偉
以上正本證明與原本無異。
如不服本判決，應於判決收受後10日內，向本院提出上訴狀（須
附繕本）。
                              書記官  王雪招
中    華    民    國    97    年    9     月    30    日
附錄本案論罪科刑法條全文：
刑法第321 條：
犯竊盜罪而有左列情形之一者，處6 月以上、5 年以下有期徒刑
：
一  於夜間侵入住宅或有人居住之建築物、船艦或隱匿其內而犯
    之者。
二  毀越門扇、牆垣或其他安全設備而犯之者。
三  攜帶兇器而犯之者。
四  結夥三人以上而犯之者。
五  乘火災、水災或其他災害之際而犯之者。
六  在車站或埠頭而犯之者。
前項之未遂犯罰之。


司法院資訊處製作；財團法人民間司法改革基金會備份。
